臺灣高等法院臺中分院刑事判決　　　　　　　　九十三年度交上易字第一一二一號
　　上　訴　人　臺灣台中地方法院檢察署檢察官
　　被　　　告　甲○○
　　選任辯護人　劉家驥
右上訴人因被告過失致死案件，不服臺灣台中地方法院九十二年度交易字第五五九號
中華民國九十三年八月五日第一審判決（起訴案號：臺灣台中地方法院檢察署九十二
年度偵字第一０三八０號），提起上訴，本院判決如左：
      主  文
原判決撤銷。
甲○○過失致人於死，處有期徒刑參月，如易科罰金，以三百元折算一日。
      事  實
一、甲○○於民國（下同）九十一年十二月十七日上午七時許，駕駛ＡＢ─１８８５
    號自小客車，沿臺中市○○路行駛，於同日上午七時五十分許，行駛至該路段５
    ２之２５３號前，本應注意停車時應依車輛順向方向緊靠道路右側，其右側前後
    輪胎外側距離緣石路面邊緣不得逾四十公分，而依當時情形，又無不能注意之情
    事。竟疏於注意將車輛任意停放距路面邊緣二點四公尺之處，即下車至上開路段
    ５２之２５５號屋內找朋友。適李昌達騎乘ＳＸＪ─９９７號機車行經該處，亦
    未加注意而撞上甲○○所停放之車輛，撞擊甲○○之車，致人車倒地，經緊急送
    醫，仍不治死亡。
二、案經李昌達之父乙○○告訴，經台灣台中地方法院檢察署檢察官偵察起訴。
    理  由
一、訊據被告甲○○坦承有將車輛停放該處之事實，並稱不清楚撞擊情形，亦不知自
    己有何過失等語。經查：本件被害人李昌達因此車禍，經緊急送醫仍不治死亡，
    業經本檢察官督同檢驗員相驗屬實，製有相驗筆錄、相驗屍體證明書、驗斷書各
    一份在卷可參，並有交通事故調查報告表、肇事現場圖各一份及現場照片四張附
    卷可稽。依據現場圖所示，該路段慢車道為六米寬，而被告停車左前輪距慢車道
    與快車道分界線有二˙一米，加上被告車寬一˙五米，則被告停車距道路邊緣有
    二˙四米，核與前揭道路交通安全規則不得逾四十公分之規定，差距甚大，被告
    又辯稱路邊設有加水站云云，惟路邊既有障礙物，即不適宜再行停車，且被告停
    車位置係在道路彎道後十餘公尺，因此被告違規停車，影響被害人行車，自難辭
    過失責任，雖然被害人未注意車前狀況，與有過失，但被告仍應負過失責任，本
    件車禍致被害人因此致死，顯有相當因果關係，被告前揭犯行堪以認定。
二、核被告所為，係犯刑法第二百七十六條第一項之過失致人於死罪，原審未加詳查
    ，而為被告無罪之諭知，即有未當，檢察官上訴據此指摘原審判決不當，其上訴
    為有理由，自應由本院將原審判決撤銷改判，爰審酌被告尚無前科，其過失程度
    較輕，及尚未與被害人家屬達成民事和解等一切情狀，從輕量處有期徒刑三月，
    並諭知易科罰金之折算標準。
三、據上論結，應依刑事訴訟法第三百六十九條第一項前段、第三百六十四條、第二
    百九十九條第一項前段、刑法第二百七十六條第一項、第四十一條第一項前段、
    罰金罰鍰提高標準條例第一條前段、第二條，判決如主文。
本案經檢察官丙○○到庭執行職務。
中      華      民      國     九十三     年    十二     月     十四    日
                                    臺灣高等法院臺中分院刑事第六庭
                                          審判長法  官  李  文  雄
                                                法  官  邱  顯  祥
                                                法  官  劉  連  星
右正本證明與原本無異。
不得上訴。
                                                書記官  李  妍  嬅
中      華      民      國      九十三   年      十二     月    十五    日
所犯法條：
刑法第二百七十六條
因過失致人於死者，處二年以下有期徒刑、拘役或二千元以下罰金。            Ｉ
